# 请教版主,存货生产过程中产生大量废品计入存货成本是否合适

提问人：yukyluky 时间：2015-07-10 08:41:33
该企业新建工厂,因成本模型不准确,生产过程中产生大量废品(金额较大),成本核算采用的是标准成本,企业将大量的废品成本计入成本差异,在在产品,产成品,营业成本中按金额比例分摊,因刚建厂,销售量很小,导致大部分废品成本又计入存货成本中,这样是否合适?

回答人：chenyiwei
存货成本归集的基本原则是：使存货达到当前状态和场所所必需的合理支出才能计入存货成本。此类非正常原因导致的废品损失不符合该条件，应当直接计入损益处理。